【裁判字號】    89,聲再,6
【裁判日期】    890711
【裁判案由】    聲請再審
【裁判全文】
臺灣桃園地方法院刑事裁定                            八十九年度聲再字第六號
    再審聲請人  甲○○
    即受判決人
右列被告因傷害案件，聲請人對本院八十七年一月二十日所為八十六年度易字第五一
二五號確定判決聲請再審，本院裁定如左：
        主  文
聲請駁回。
        理  由
一、本件聲請意旨詳如再審聲請狀所載。
二、按有罪之判決確定後，因發現確實之新證據，足認受有罪判決之人應受無罪、免
    訴、免刑或輕於原判決所認罪名之判決，為受判決人之利益，得聲請再審，刑事
    訴訟法第四百二十條第一項第六款定有明文。又所謂發見確實之新證據，係指就
    新證據之本身形式上觀察，毋須經調查程序，顯然可認為足以動搖原確定之判決
    而言，最高法院四十年台抗字第二號著有判例。本件聲請人僅於本院審理時主張
    伊係正當防衛等語，並未舉出任何新證據，且伊於再審聲請狀理由中自承：「原
    告（即被害人）再次倒地，被告（即聲請人）此時被打的心血沸騰，持斷棒朝（
    被害人）大腿部打兩下，以示警告」，核與正當防衛之要件不符，就其形式觀察
    ，亦難認為足以動搖原確定判決，依前開判例之意旨，聲請人之聲請應認無再審
    理由。
三、按不得上訴於第三審法院之案件，除前條之規定外，其經第二審確定之有罪判決
    ，如就足生影響於判決之重要證據漏為審酌，亦得為受判決人之利益，聲請再審
    ，刑事訴訟法第四百二十一條定有明文。又第一審為論罪科刑之判決後，未經第
    二審上訴，或提起上訴後，經第二審以程序不合駁回上訴，不能因第一審之罪刑
    判決尚有漏未審酌之證據，依刑事訴訟法第四百十四條（舊法）聲請再審，最高
    法院二十六年度十一月十日決議（二）可資參照。查本件聲請人因傷害罪，經本
    院於八十七年一月二十日以八十六年度易字第五一二五號判決判處拘役五十日確
    定，嗣經臺灣桃園地方法院檢察署檢察官將聲請人甲○○送監執行完畢之事實（
    詳參臺灣桃園地方法院檢察署八十七年度執緝字第六０五號執行卷宗），業經本
    院調閱本院八十六年度易字第五一二五號卷宗可稽，足堪認定。依照前開說明，
    本件既未經第二審確定之有罪判決，不能以第一審之罪刑判決尚有漏未斟酌之證
  據為理由，依刑事訴訟法第四百二十一條聲請再審。聲請人誤以該條規定為其再
    審之依據，即不應准許。
據上論斷，應依刑事訴訟法第四百三十四條第一項，裁定如主文。
中      華      民      國    八十九    年      七      月     十一     日
                        臺灣桃園地方法院刑事第一庭
                                法  官   陳  永  來
右正本證明與原本無異。
如不服本裁定，應於裁定送達後五日內向本院提出抗告狀。
                                書記官   洪  明  媚
中        華        民        國   八十九   年   七   月    十三    日


司法院資訊處製作；財團法人民間司法改革基金會備份。
